【裁判字號】    88,易,2044
【裁判日期】    890125
【裁判案由】    傷害
【裁判全文】
臺灣臺北地方法院刑事判決                  八十八年度易字第二四四號
    公  訴  人  臺灣臺北地方法院檢察署檢察官
    被      告  乙○○
右列被告因傷害案件，經檢察官提起公訴（八十八年度偵字第二五一八號），本院判
決如左：
    主      文
乙○○傷害人之身體處有期徒刑拾月。
    事      實
一、乙○○有傷害及竊盜前科，分別經本院判處有期徒刑六月（六十六年十月八日執
    行完畢）及罰金一千元，猶不知悔悟，民國八十七年十月十六日十六時許，其係
    大豐無線電車行計程車司機，甲○○係大千無線電車行計程車司機，二人分別駕
    駛計程車行駛於新店市○○路○段與安德街口時，彼此爭道超車而起糾紛，乙○
    ○隨即尋求友台計程車前往支援，雙方暫止爭執。詎當日十六時四十六分許，乙
    ○○駕車返回行經新店市○○路、車子路口時，又遇甲○○，二人遂因先前怨隙
    再起爭執，乙○○乃於現場附近取得一不詳刀械（已滅失）砍傷甲○○之左手掌
    ，致甲○○受有左手掌割傷長十公分、寬三公分、深三公分之巨大傷口，併二、
    三、四指腱、動脈、神經斷裂之傷害（詳卷附耕莘醫院病歷摘錄單）。
二、案經甲○○訴請台灣台北地方法院檢察署檢察官偵查起訴。
    理      由
一、訊據被告乙○○矢口否認前揭傷害犯行，辯稱：是在搶那支刀時，他（指甲○○
    ）自己去抓刀刃受傷的云云。惟查：右揭犯罪事實，業據告訴人甲○○指訴綦詳
    ，核與證人丙○○於偵查中到庭結證所述：我也是大豐無線電車行的人，乙○○
    要求我任調解員，因我與甲○○原先就認識，所以我們副台長及幹部請我到醫院
    去調解，甲○○才願意簽手術同意書，我問乙○○發生經過，乙○○說他們因超
    車發生爭執，甲○○追陳鎮○○○○路口，二人起糾紛，乙○○到附近檳榔攤搶
    一支檳榔刀，砍甲○○一刀後，乙○○要求甲○○先到醫院就醫，不要再打等語
    相符，並有耕莘醫院出具之驗傷診斷書、病歷摘錄單、被告乙○○向機台員求援
    之錄影帶、勘驗筆錄、現場相片等在卷可證，依被害人所受之傷為長十公分、寬
    三公分、深三公分之巨大傷口，刀傷深達掌骨，三根手指之指腱、動脈、神經斷
    裂之情形觀之，被告所受之傷害甚為嚴重，應係以利刃用力砍殺所致，絕非被告
    所辯係被害人自己搶抓刀刃所受之傷，況以卷內相片所示之血跡係適於駕駛座旁
    及左前車門上，且被害人所受之傷在左掌，核與被害人所陳，伊坐在駕駛座上，
    甫一開車門，被告即一刀砍來，伊只好用左掌去擋等語相符（見八十八年三月八
    日偵訊筆錄），被告所辯顯為卸責之詞，不足採信，其犯行事證明確，已堪確定
    ，至被告請求傳訊未在場以友台之人（未提供姓名住址）為其證明伊當時向機台
    通報，請人幫忙解危，並非請人來互毆云云，無解其刑責，無此必要，併予明
    。
二、核被告所為，係犯刑法第二百七十七條第一項之傷害罪。爰審酌被告曾有傷害及
    竊盜前科，有台灣高等法院檢察署刑案紀錄簡覆表在卷可稽，其僅因細故，即動
    刀傷人，其用刀甚猛，足見其生性兇殘，素行欠佳；再以其與被害人因行車發生
    糾紛，不找交通警察處理解決，竟以無線電呼朋引伴，為己助勢，嚴重危害社會
    治安，量刑不宜從寬，再審酌被告其餘犯罪之動機、目的、所受之刺激、手段、
    品行、智識程度、所生危砉及犯罪後之態度等一切情狀，量處如主文所示之刑，
    以資懲儆。至被告犯罪所用之不詳刀械，未扣案，且非被告所有，不予宣告沒收
    。
據上論斷，應依刑事訴訟法第二百九十九條第一項前段、刑法第二百七十七條第一項
、罰金罰鍰提高標準條例第一條前段、第二條前段判決如主文。
本案經檢察官王巧玲到庭執行職務
中      華      民      國      八十九      年    一      月    二十五  日
                                      臺灣臺北地方法院刑事第五庭
                                          法  官  劉  亭  柏
右正本證明與原本無異。
如不服本判決，應於判決送達後十日內，向本院提出上訴狀。
                                          書記官  羅  欣  宜
中      華      民      國      八十九      年    二      月      二    日
附錄本案論罪科刑法條全文：
刑法第二百七十七條
一傷害人之身體或健康者，處三年以下有期徒刑，拘役或一千元以下罰金。
二犯前項之罪，因而致人於死者，處無期徒或七年以上有期徒刑，致重傷者，處三年
  以上、十年以下有期徒刑。


司法院資訊處製作；財團法人民間司法改革基金會備份。
